臺灣新北地方法院板橋簡易庭小額民事判決
111年度板小字第462號
原      告  王錦聰  
被      告  洪國祥  
訴訟代理人  陳柏諺  
上列當事人間請求侵權行為損害賠償事件，本院於民國111年5月
19日言詞辯論終結，判決如下：
    主      文
被告應給付原告新臺幣捌仟伍佰參拾柒元。
原告其餘之訴駁回。
訴訟費用新臺幣壹仟元，由被告負擔新臺幣伍佰參拾元，餘由原
告負擔。
本判決原告勝訴部分得假執行。但被告如以新臺幣捌仟伍佰參拾
柒元，為原告預供擔保，得免為假執行。
    事實及理由
一、按訴狀送達後，原告不得將原訴變更或追加他訴，但擴張或
    縮減應受判決事項之聲明者，不在此限，民事訴訟法第255
    條第1項第3款定有明文，此於小額訴訟程序亦有適用。本件
    原告起訴原聲明請求：被告應給付原告新臺幣（下同）23,0
    30元。嗣於民國111年5月19日言詞辯論期日當庭變更聲明為
    ：被告應給付原告16,113元，核屬減縮應受判決事項之聲明
    ，揆諸首揭規定，應予准許。
二、原告主張：
　㈠被告於108年12月6日6時47分許，駕駛車牌號碼000-0000號自
    用小客車，行經新北市○○區○○路00號之2，因停車不慎之過
    失，而與訴外人統揚商行所有之車牌號碼000-0000號車輛（
    下稱系爭車輛）發生碰撞，造成系爭車輛受損，故請求被告
    賠償：⑴車輛維修費用11,713元(零件1,250元、工資10,463
    元)；⑵租車費用每日1,100元，請求4日租車費用共計4,400
    元；總計為16,113元。又系爭車輛之車主為訴外人統揚商行
    ，而訴外人統揚商行業將對被告之損害賠償請求權讓與原告
    。為此，依侵權行為及債權讓與之法律關係，提起本件訴訟
    ，並聲明：被告應給付原告16,113元。
　㈡對於被告抗辯之陳述：
    認為系爭車輛維修費用依鈞院101年度訴字第2026號民事判
    決意旨，應無計算折舊之問題，因車輛就算修復完成，客觀
    交易價值仍會減損；交通代步費用部分，因工作上需要使用
    車輛，且雖然該段期間有另向其他友人借用車輛而未支出代
    步費用，惟該友人之聚餐費用其仍會代為支付。
三、被告則以：原告請求系爭車輛維修費用應計算折舊，另租車
    代步費用並無單據佐證，難認有其損失等語，茲為抗辯，並
    聲明：㈠原告之訴駁回。㈡如受不利判決，願供擔保請准宣告
    免為假執行。
四、本院之判斷：
  ㈠原告主張被告因停車不慎之過失而碰撞系爭車輛，致系爭車
    輛受有損害之事實，業據其提出新北市政府警察局道路交通
    事故當事人登記聯單、桃智捷汽車股份有限公司（下稱桃智
    捷公司）出具之估價單、維修明細表、系爭車輛行車執照及
    債權讓與證明書等件為證，並由本院依職權調閱新北市政府
    警察局三峽分局道路交通事故調查卷宗，核閱無訛，被告對
    於就本件事故應負肇事責任部分亦未爭執，堪認原告此部分
    主張可採。
  ㈡按因故意或過失，不法侵害他人之權利者，負損害賠償責任
    ；汽車、機車或其他非依軌道行駛之動力車輛，在使用中加
    損害於他人者，駕駛人應賠償因此所生之損害，民法第184
    條第1項前段、第191條之2前段著有明文。本件被告因停車
    不慎致碰撞系爭車輛，造成系爭車輛損害，自有過失，已如
    前述。職是，原告請求被告負侵權行為損害賠償責任，應屬
    有據，並就請求項目分述如下：
    ⒈車輛維修費用部分：
      ⑴按不法毀損他人之物者，被害人得請求賠償其物因毀損
        所減少之價額，民法第196條定有明文。復按物被損毀
        時，被害人除得依民法第196條請求賠償外，並不排除
        民法第213條至第215條之適用。依民法第196條請求賠
        償物被毀損所減少之價額，得以修復費用為估定之標準
        ，但以必要者為限（例如：修理材料以新品換舊品，應
        予折舊）。被害人如能證明其物因毀損所減少之價額，
        超過必要之修復費用時，就其差額，仍得請求賠償【最
        高法院77年度第9次民事庭會議決議㈠可資參照】。
      ⑵查，系爭車輛因本件事故受有損害，原告為此支付維修
        費用11,713元（零件1,250元、工資10,463元)，有桃智
        捷公司維修明細表附卷可稽（見本院卷第93頁）。惟該
        修復費用中零件部分既係以新品換舊品，則應扣除折舊
        後計算其損害。而依行政院財政部發布之「固定資產耐
        用年數表」規定，非運輸業用客車、貨車，其耐用年數
        為5年，並依同部訂定之「固定資產折舊率表」規定，
        耐用年數5年依定率遞減法之折舊率為千分之369，其最
        後1年之折舊額，加歷年折舊累計額，其總和不得超過
        該資產成本原額10分之9。次查，系爭車輛係於105年1
        月出廠，有系爭車輛行車執照影本在卷足憑（見本院卷
        第29頁），至事故發生之108年12月6日，系爭車輛之實
        際使用年數為3年11月，故原告就零件部分得請求之金
        額應以208元為限（計算式如附表），加計毋庸折舊之
        工資10,463元，共計10,671元，為原告所得請求之車損
        費用。
    ⒉租車費用部分：
      按當事人主張有利於己之事實者，就其事實有舉證之責任
      ，民事訴訟法第277條前段定有明文。原告固主張其平時
      工作需使用車輛，其因發生本件事故而無法使用系爭車輛
      ，請求以每日1,100元、4日進廠維修共4,400元之租車費
      用，然為被告否認，原告就此亦未進一步舉證確有該費用
      支出之損害，則其該部分主張，即無依據，自無可採。
    ⒊是以，原告所得請求賠償總額即為修車費用10,671元。
　㈢末按損害之發生或擴大，被害人與有過失者，法院得減輕賠
    償金額，或免除之，此規定於被害人之代理人或使用人與有
    過失者，準用之，民法第217條第1項、第3項定有明文。此
    項規定之目的在謀求加害人與被害人間之公平，故在裁判上
    法院得以職權減輕或免除之（最高法院97年度台上字第1291
    號判決意旨參照）。查，被告停車不慎碰撞系爭車輛，造成
    系爭車輛受損，固應負前開損害賠償之責，然原告駕駛系爭
    車輛停放位置為禁止臨時停車之紅線處，有現場照片可稽（
    見本院卷第51頁），故原告就本件事故亦有違規停車之過失
    ，依前開說明，自應減輕被告賠償責任，以符公平，爰審酌
    本件事故發生之經過情形、現場道路寬度及雙方原因力之強
    弱，本院認應減輕被告百分之20之責任，故原告得請求被告
    賠償之費用為8,537元（計算式：10,671元×80%＝8,537元，
    元以下四捨五入）。
五、從而，原告本於侵權行為及債權讓與之法律關係，請求被告
    給付8,537元，為有理由，應予准許。逾此範圍之請求，則
    無理由，應予駁回。
六、本件原告勝訴部分係適用小額訴訟程序所為被告敗訴之判決
    ，爰依民事訴訟法第436條之20，依職權宣告假執行。並依
    同法第436條之23、第436條第2項、第392條第2項規定，依
    被告聲請，宣告被告得預供擔保免為假執行。
七、本件事證已臻明確，兩造其餘之攻擊防禦方法及所提證據，
    於判決結果不生影響，爰不一一論列，併此敘明。
八、本件係小額訴訟事件，依民事訴訟法第436條之19第1項規定
    ，確定本件訴訟費用額為第一審裁判費1,000元，並依兩造
    勝敗訴比例，其中被告應負擔530元，餘由原告負擔。　
中　　華　　民　　國　　111 　年　　6 　　月　　9 　　日
                  臺灣新北地方法院板橋簡易庭
                        法  官  陳怡親
以上為正本係照原本作成。
如不服本判決，應於收受送達後20日內以違背法令為理由向本院
提出上訴狀（上訴理由依法應表明一、原判決所違背之法令及其
具體內容。二、依訴訟資料可認為原判決有違背法令之具體事實
。）如於本判決宣示後送達前提起上訴者，應於判決送達後20日
內補提上訴理由書（須附繕本），如未於上訴後20日內補提合法
上訴理由書，法院得逕以裁定駁回上訴。
中　　華　　民　　國　　111 　年　　6 　　月　　9 　　日
                        書記官  劉芷寧
附表：
折舊時間           金額
第1年折舊值        1,250×0.369=461
第1年折舊後價值    1,250-461=789
第2年折舊值        789×0.369=291
第2年折舊後價值    789-291=498
第3年折舊值        498×0.369=184
第3年折舊後價值    498-184=314
第4年折舊值        314×0.369×(11/12)=106
第4年折舊後價值    314-106=208